# 合并及控制权问题-求陈版

提问人：liugangqd 时间：2014-05-05 13:18:39
A公司持有B公司90%股权，子公司董事会 5 人，小股东占 1 人，章程约定涉及经营计划、投资方案、年度财务预算方案和决算方案、利润分配方案等事项需要全体董事一致通过，A公司是否构成对B公司的控制？合并报表准则中的表决权过半数就应纳入合并报表范围，该例中A公司持股90%，表决权比例如何确定呢？

回答人：chenyiwei
请关注小股东是否享受固定收益或者保底收益，或者对其利益有无其他特别保障？如果没有应考虑的特殊因素，则这种情况下虽然持股 90 ％，但仍是合营企业，不具有控制权。

提问人：liugangqd 时间：2014-05-06 09:06:17
小股东没有其他特别保障，还是想请教一下陈版，表决权比例到底是个什么概念？持股比例90%，就本例来说表决权比例是多少呢，低于半数吗？

回答人：chenyiwei
“表决权比例”一般理解是在被投资企业的最高权力机构（一般公司为股东会，部分外商投资公司为董事会）中所控制的表决权的比例。本例中表决权比例还是 90 ％，但因为股东之间的特殊约定而不能主导被投资方的相关活动。

提问人：soliderzhang 时间：2014-07-27 17:19:26
陈老师： 您好！我们也遇到类似的情况，A、B合资成立公司，A持股60%， A¥、股东会职权“以审议，讨论，批准公司的经营活动、财政状况以及公司的审计报告；审议公司的财政预算，决算，利益分配方案；选聘新的审计员，或续聘上一个审计员，并决定审计员的薪酬等”，但是“本公司的事业目的的重大变更；3. 本公司资产或业务的全部或重要的部分的转让或担保的设定、本公司接受其他个人或法人的资产、全部业务的转让时；4. 本公司营业的全部或重要的一部分进行租赁或委托；以及他人签订共同分担营业损益的合约；及其与此类似合同的签订、变更及解约；需要股东的表决权的2/3以上来议决 B¥董事会“应对公司全面责任，代表股东作出决策并行使监督权，完成公司的战略及运营目标等”，董事会 5 名成员，A派 3 人，B派 2 人，但是董事会通过决议同意者必须包括双方股东指派的人员”。 按照董事会看，是共同控制，但是股东会是公司的最高权力机构，这个怎么判断是否控制，能不能并表呢？谢谢！

回答人：chenyiwei
看决策机制。如果所有涉及相关活动的议案都必须先经过董事会同意后才能提交股东会，不能直接向股东会提交，则事实上是共同控制。